【裁判字號】    92,簡上,24
【裁判日期】    921216
【裁判案由】    傷害
【裁判全文】
臺灣花蓮地方法院刑事判決                          九十二年度簡上字第二四號
    上  訴  人  臺灣花蓮地方法院檢察署檢察官
    被      告  甲○○
右上訴人因傷害案件，不服本院花蓮簡易庭九十二年度林簡字第三五號，中華民國九
十二年六月二十日第一審判決（聲請簡易判決處刑案號：臺灣花蓮地方法院檢察署九
十二年度偵字第四二五號），提起上訴，經本院管轄之第二審合議庭裁定依簡式審判
程序審理後，判決如左：
    主  文
原判決撤銷。
甲○○傷害人之身體，處有期徒刑肆月，如易科罰金，以參佰元折算壹日。
    事  實
一、甲○○於民國九十一年二月八日凌晨零時許，在花蓮縣光復鄉○○村○○路七十
    一號塱巴大卡拉ＯＫ店內，因與乙○○酒後發生爭執，甲○○竟基於傷害故意，
    在該店前，徒手毆打乙○○，致乙○○受有頭部外傷、顏面多處鈍挫傷及左側顎
    骨骨折之傷害。
二、案經乙○○訴由花蓮縣警察局鳳林分局報告臺灣花蓮地方法院檢察署檢察官偵查
    起訴。
    理  由
一、右揭事實，業據被告甲○○坦承不諱，核與告訴人乙○○、證人林志豪及楊曉華
    於警詢中分別指訴、證述之情節相符，並有財團法人基督教門諾會醫院（下稱門
    諾醫院）診斷證明書、門諾醫院九十二年十月二日基門醫勝字第九二－一一一二
    號函、國防大學國防醫學院三軍總醫院（下稱三軍總醫院）九十二年十月七日集
    逵字第○九二○○一九五五五號函及所附病歷資料影本各一份、現場平面圖一紙
    、現場照片二幀及告訴人受傷照片一幀在卷可稽，被告自白與事實相符。本件事
    證明確，被告犯行堪以認定，應予依法論科。
二、核被告所為，係犯刑法第二百七十七條第一項之傷害罪。原審據以論罪科刑，固
    非無見，惟被告僅因細故與告訴人發生爭執，即將告訴人毆打至受有頭部外傷、
    顏面多處鈍挫傷及左側顎骨骨折之傷害，顯有以暴力解決糾紛之惡性，而告訴人
    遭被告毆打後，臉部多處紅腫、嚴重變形，並自九十一年二月十二日起迄同年月
    二十五日止於三軍總醫院住院開刀治療共十四日，此有本院審理時告訴人庭呈之
    受傷照片一幀及本院向三軍總醫院調取告訴人之病歷資料影本一份在卷可佐，其
    受傷程度不輕，亦足見被告下手之重，原審未及審究，僅量處被告拘役五十五日
    ，猶有過輕，上訴人據告訴人之請求，執此指摘原判決不當，即屬有理由。爰審
    酌被告犯罪之動機、目的、造成告訴人之受傷程度非輕，及其事後未與告訴人達
    成和解等一切情狀，量處如主文所示之刑，並諭知易科罰金之折算標準。
據上論斷，應依刑事訴訟法第四百五十五條之一第三項、第三百六十九條第一項前段
、第三百六十四條、第二百九十九條第一項前段，刑法第二百七十七條第一項、第四
十一條第一項前段，罰金罰鍰提高標準條例第一條前段、第二條之規定，判決如主文
。
本案經檢察官丙○○到庭執行職務。
中      華      民      國      九十二    年      十二    月    十六    日
                                臺灣花蓮地方法院刑事庭
                                    審判長法官  黃麗生
                                          法官  陳世博
                                          法官  蘇姵文
右正本證明與原本無異。
如對本判決不服，應於送達後十日內，向本院提出上訴狀。（應抄附繕本）
                                    法院書記官
中      華      民      國      九十二        年  十二    月    十六    日
附錄本判決論罪之法律條文：
刑法第二百七十七條：
傷害人之身體或健康者，處三年以下有期徒刑，拘役或一千元以下罰金。


司法院資訊處製作；財團法人民間司法改革基金會備份。
